最高法院刑事判決                                  八十八年度台上字第七五號
    上   訴   人
    即 被告之 妻  乙○○
    上訴人即被告  甲○○
右上訴人等因被告妨害自由案件，不服台灣高等法院台南分院中華民國八十七年九月
二十二日第二審判決（八十七年度上訴字第一三五五號，起訴案號：台灣嘉義地方法
院檢察署八十七年度偵字第五○○號），提起上訴，本院判決如左：
    主  文
上訴駁回。
    理  由
按刑事訴訟法第三百七十七條規定，上訴於第三審法院，非以判決違背法令為理由，
不得為之。是提起第三審上訴，應以原判決違背法令為理由，係屬法定要件。如果上
訴理由狀並未依據卷內訴訟資料，具體指摘原判決不適用何種法則或如何適用不當，
或所指摘原判決違法情事，顯與法律規定得為第三審上訴理由之違法情形，不相適合
時，均應認其上訴為違背法律上之程式，予以駁回。本件上訴人乙○○（被告甲○○
之配偶）及上訴人即被告甲○○上訴意旨略稱：(一)、第一審量處被告甲○○有期徒刑
六月，並無不當，原判決諭知較重於第一審判決之刑，有違刑事訴訟法第三百七十條
前段之規定。(二)、被告以前未曾犯妨害自由或恐嚇罪，此次因被害人張慈惠在眾友前
面以被告分錢不公平為由吵鬧，致被告生氣而犯罪，犯罪動機值得憐憫。被害人以前
曾被其前夫打傷，已有腦水腫及肋骨骨折現象，不能因此將所有之傷均認係被告所打
傷。被告有妻及三名子女，須照顧雙妻及子女，原判決量刑太重等語。惟查原判決認
定被告甲○○有原判決事實欄所記載之犯行，係以該事實已據被害人張慈惠、黃百微
指述綦詳，並有驗傷診斷書、照片、搜索扣押證明筆錄等可稽，被告供承有傷害張慈
惠犯行，且於警訊時亦供認強拉被害人上車載至山區偏僻處毆打張慈惠；參酌證人周
益全之部分供述，足見被告事後翻供，否認有妨害自由犯行，為卸責之詞；證人周益
全稱被告未強拉張慈惠上車云云，為迴護之詞，均不足採信等調查證據結果，予以綜
合判斷，認被告成立刑法第二百七十七條第一項、第三百零二條第一項之罪，而依牽
連犯規定從一重之妨害自由罪處斷，被告曾受有期徒刑之執行完畢，有刑案資料查註
紀錄表在卷可憑，五年內再犯有期徒刑以上之本罪，為累犯，依法加重其刑，於法定
刑內量處其刑。所為論斷，均有卷存證據資料可資覆按，從形式上觀察並無違背法令
之情形存在。查刑事訴訟法第三百七十條前段規定第二審法院不得諭知較重於原審判
決之刑者，以由被告上訴或為被告之利益而上訴者為限，如檢察官為被告之不利益而
上訴者，自不在此限。本件第一審判決後，檢察官認量刑太輕，為被告之不利益而上
訴，原審認上訴為有理由而諭知較重於第一審判決之刑，並無違法。上訴意旨認有違
上開法條之規定，顯非依據卷內訴訟資料執為指摘，自非適法之第三審上訴理由。又
上訴意旨謂被害人張慈惠部分傷勢非被告毆打所致云云，乃依憑己意為單純事實上之
爭執。上訴意旨就原判決取捨證據、自由判斷證明力及量刑之職權行使，漫指為違法
，均非合法之第三審上訴理由。是上訴意旨所指摘原判決違法情事，殊與法律規定得
為第三審上訴理由之違法情形，不相適合，衡以前開說明，其上訴為違背法律上之程
式，應予駁回。
據上論結，應依刑事訴訟法第三百九十五條前段，判決如主文。
中      華      民      國    八十八    年      一      月     十四     日
                              最高法院刑事第六庭
                                  審判長法官  董  明  霈
                                        法官  丁  錦  清
                                        法官  賴  忠  星
                                        法官  林  茂  雄
                                        法官  王  居  財
      右正本證明與原本無異
                                              書  記  官
中      華      民      國    八十八    年      一      月     十八     日
